【裁判字號】    89,訴,641
【裁判日期】    891207
【裁判案由】    違反懲治走私條例
【裁判全文】
臺灣基隆地方法院刑事判決                          八十九年度訴字第六四一號
    公  訴  人  臺灣基隆地方法院檢察署檢察官
    被      告  甲○○
                丙○○
右列被告因違反懲治走私條例案件，經檢察官提起公訴（八十九年度偵字第三六八一
號），本院判決如左：
    主  文
甲○○共同私運管制物品進口逾公告數額，累犯，處有期徒刑壹年拾月。
丙○○共同私運管制物品進口逾公告數額，累犯，處有期徒刑壹年捌月。
扣案未貼專賣憑證之SILVERSTARLET牌及MILDSEVEN牌香菸共捌萬柒仟伍佰包均沒收。
    事  實
一、丙○○曾於民國八十年九月二十日，因違反懲治走私條例案件，經臺灣宜蘭地方
    法院判處有期徒刑一年二月，緩刑四年在案，緩刑期間復與甲○○共同因違反懲
    治走私條例案件，於八十三年三月四日經本院以八十二年度訴字第三四三號分別
    判處有期徒刑一年六月、一年八月確定，甲○○於八十四年九月二十九日縮短刑
    期假釋期滿執行完畢，丙○○於八十五年九月二十三日縮短刑期假釋期滿執行完
    畢，均不知悔改。甲○○於八十九年九月二日上午，在基隆市八斗子漁港受姓名
    年籍不詳之綽號「阿順」成年男子僱用，以每箱新臺幣（下同）五百元之代價，
    為「阿順」私運未貼專賣憑證之洋菸進入臺灣地區，而與「阿順」及丙○○基於
    共同犯意之聯絡，由甲○○利用其擔任基隆市籍「日福十六號」漁船船長之機會
    ，與船員丙○○於八十九年九月二日晚間十一時四十分許，共同向基隆市八斗子
    安檢站報關出港，隨即於同年月四日下午航至彭佳嶼北方海面五十海浬之公海處
    （即北緯二十六度四十五分、東經一百二十二度十八分），向一艘船名不詳之中
    國大陸鐵殼船接駁裝載未貼專賣憑證之未稅洋菸SILVERSTARLET牌及MILDSEVEN牌
    共一百七十五箱（即八萬七千五百包，完稅價格共一百二十四萬二千五百元），
    並於八十九年九月五日上午九時許，共同駕駛前開漁船進入八斗子漁港外海三海
    浬處（即北緯二十五度十分、東經一百二十一度四十九分，已在我國領海內），
    而私運逾公告數額之管制物品進口，於等待「阿順」前往接駁之際為警當場查獲
    ，並扣得上開未貼專賣憑證之未稅洋菸。
二、案經行政院海岸巡防屬海洋巡防總局乙○○○○移請臺灣基隆地方法院檢察署檢
    察官偵查起訴。
    理  由
一、右揭事實迭據被告甲○○於警訊、偵審中坦承不諱，另訊據被告丙○○，固自承
    有於前揭時、地一同出港載運管制物品未貼專賣憑證之未稅洋菸進口，惟矢口否
    認與被告甲○○有何共同犯意之聯絡，辯稱：伊原以為係出海捕魚，然出港後被
    告甲○○方告知要從事走私行為，且接駁搬運洋菸均由大陸漁工為之，其僅在旁
    邊觀看云云。惟查：「日福十六號」漁船於前揭時、地與中國大陸鐵殼船接駁，
    由大陸船員搬運洋菸至「日福十六號」漁船後，被告丙○○亦同有搬運洋菸進入
    船艙之事實，業據被告丙○○於警訊及偵查中坦承不諱，並與被告甲○○於警訊
    及偵審中所供述之情節相符，被告丙○○嗣後翻稱其僅在旁觀看云云，顯屬卸責
    之詞，諉不足採。再者，被告丙○○雖辯稱係以為要去捕魚而共同出海，然訊據
    被告丙○○關於與被告甲○○相約共同捕魚之工作時間，被告丙○○供稱有「二
    個多月」之久，被告甲○○則供稱係「自八月中旬開始」，距本案犯行時點僅半
    月有餘，兩者顯然有間；另就有關捕魚分帳方式質之被告二人，被告丙○○供稱
    係採「六四分帳（即所得收益由船東分得百分之六十、船員包括船長即被告甲○
    ○分得百分之四十）」之方式，被告甲○○則供稱係採「五五、四五分帳（即所
    得收益由船東分得百分之五十五、船員包括船長即被告甲○○分得百分之四十五
    ）」，兩者亦有逕庭，是倘被告二人果於本件犯行前即相約共同捕魚，則何以就
    工作時間及分帳方式兩項有關工作重要事項之陳述，有如前述之差距？況被告丙
    ○○前與被告甲○○曾因共同私運未稅洋菸，違犯懲治走私條例之私運管制物品
    進口罪，致被判處有期徒刑一年六月確定並入監服刑，有卷附之本院被告全國前
    案紀錄表可參，並經本院調取該案判決在卷，被告丙○○當對與被告甲○○共同
    出港作業之目的存有相當懷疑，而不致單純片面認定係出海捕魚，其前開辯詞，
    不值採信。被告二人既共同出港載運未稅洋菸走私入境，出港之目的又非為捕魚
    ，顯見被告二人於出港前已就本案犯行有共同犯意之聯絡，此外復有照片四幀、
    進出港檢查表、行政院海岸巡防署海洋巡防總局檢查紀錄表各一份、被告之漁業
    執照影本二份在卷可稽，並有私運進口之未稅洋菸扣案可資佐證，且本件扣案洋
    菸之完稅價格共計一百二十四萬二千五百元，有財政部基隆關稅局八十九年九月
    十九日基普緝字第八九一０五八九五號函附卷可按，已逾十萬元之公告數額，被
    告二人罪證明確，犯行均堪認定。
二、核被告甲○○、丙○○二人所為均係犯懲治走私條例第二條第一項之私運管制物
    品進口逾公告數額罪。被告二人間及被告甲○○與「阿順」間具有犯意聯絡及行
    為分擔，均為共同正犯。查被告二人分別有事實欄所載之科刑紀錄，有本院被告
    全國前案紀錄表可按，被告二人於受有期徒刑之執行完畢後，五年內再犯本件有
    期徒刑以上之罪，皆為累犯，均應依刑法第四十七條之規定加重其刑。爰審酌被
    告二人前曾共同私運未稅洋菸進口，違犯懲治走私條例之私運管制物品進口罪，
    並經法院判處有期徒刑執行完畢，素行不端，被告丙○○犯罪後猶飾詞圖卸，及
    被告二人私運管制物品價值達一百二十四萬二千五百元，危害臺灣地區之經濟秩
    序等一切情狀，分別量處如主文第一項、第二項所示之刑。至扣案之未貼專賣憑
    證SILVERSTARLET牌及MILDSEVEN牌洋菸共八萬七千五百包，應依臺灣省內菸酒專
    賣暫行條例第四十條第一項之規定宣告沒收。
據上論斷，應依刑事訴訟法第二百九十九條第一項前段，懲治走私條例第二條第一項
、第十一條，臺灣省內菸酒專賣暫行條例第四十條第一項，刑法第十一條前段、第二
十八條、第四十七條，判決如主文。
本案經檢察官周慶華到庭執行職務。
中      華      民      國    八十九    年    十二      月      七      日
                                    臺灣基隆地方法院刑事第三庭
                                                法  官  蔡佳玲
右正本證明與原本無異。
對於本件判決如有不服，應於收受送達後十日內，向本院提出上訴書狀，上訴於臺灣
高等法院，並按他造當事人之人數附具繕本。
                                                書記官  湯惠芳
中      華      民      國    八十九    年    十二      月      十四    日
附錄論罪法條：
懲治走私條例第二條第一項：
私運管制物品進口、出口逾公告數額者，處七年以下有期徒刑，得併科新臺幣二十萬
元以下罰金。


司法院資訊處製作；財團法人民間司法改革基金會備份。
